# 请教陈版:成本法变权益法

提问人：asunshine 时间：2012-02-21 20:07:35
某公司的长期股权投资，本年持股比例未变，但因章程等的变化导致原来成本法核算的投资企业今年能施加重大影响，本年变更为权益法核算，是否按准则中成本法转换为权益法举例中的方法核算，即原持有长期股权投资的账面余额与按照原持股比例计算确定应享有原取得投资时被投资单位可辨认净资产公允价值份额之间的差额，前者大于后者的，不调整长期股权投资的账面价值；前者小于后者的，根据其差额分别调整长期股权投资的账面价值和留存收益；而不用调整年初未分配利润。这个应该是会计政策变更吧。谢谢！

回答人：chenyiwei
虽然股权比例和权益份额未变，但投资的性质发生变化，应按《讲解 2010 》第三章第四节关于成本法转为权益法的相关规定处理（区别是没有追加投资）。 这不是会计政策变更，而是因情况变化而改变所采用的后续计量方法。